【裁判字號】    97,訴,255
【裁判日期】    970229
【裁判案由】    毒品危害防制條例
【裁判全文】
臺灣板橋地方法院刑事判決               97年度訴字第255號
公  訴  人  臺灣板橋地方法院檢察署檢察官
被      告  甲○○
上列被告因違反毒品危害防制條例案件，經檢察官提起公訴（96
年度毒偵字第8875號），被告於準備程序進行中，就被訴事實為
有罪之陳述，本院告知其簡式審判程序之旨，聽取當事人意見後
，裁定由受命法官獨任依簡式審判程序審理，茲判決如下：
    主  文
甲○○施用第一級毒品，累犯，處有期徒刑拾月；又施用第二級
毒品，累犯，處有期徒刑捌月。應執行有期徒刑壹年肆月。
    事  實
一、甲○○前因施用第一、二級毒品案件，經本院以91年度毒聲
    字第3062號裁定送觀察、勒戒後，因有繼續施用毒品之傾向
    ，復經本院以91年度毒聲字第3227號裁定令入戒治處所施以
    強制戒治1 年，嗣戒治成效評定合格，無繼續戒治之必要，
    由本院以92年度毒聲字第1514號裁定停止戒治，所餘期間付
    保護管束，迄民國92年9 月29日期滿未經撤銷，視為強制戒
    治執行完畢。此次施用毒品犯行，並經檢察官提起公訴，經
    本院以91年度訴字第2179號判決判處有期徒刑8 月、5 月，
    應執行有期徒刑1 年確定，再與其之後所犯施用第一、二級
    案件（經本院以92年度訴字第2512號判決判處有期徒刑10月
    、7 月，應執行有期徒刑1 年3 月確定）接續執行，於94年
    9 月17日假釋出監，迄95年2 月21日縮刑期滿未經撤銷假釋
    ，未執行之刑以執行論而執行完畢。詎仍不知悔改，於前開
    強制戒治執行完畢釋放後5 年內，另基於施用第一級毒品海
    洛因之犯意，於96年10月30日晚間8 、9 時許，在其停放臺
    北縣新莊市○○路旁之車輛內，以將第一級毒品海洛因置入
    香菸內點燃吸食之方式，施用第一級毒品海洛因1 次；基於
    施用第二級毒品甲基安非他命之犯意，於96年10月31日下午
    6 、7 時許，在其停放臺北縣新莊市某不詳地點之車輛內，
    以將第二級毒品甲基安非他命置於玻璃球（未扣案）內燒烤
    吸食之方式，施用第二級毒品甲基安非他命1 次。嗣於96年
    11月1 日凌晨3 時30分許，在臺北縣樹林市○○路與三福街
    口，為警查獲，經尿液檢驗後確認上情。
二、案經桃園縣政府警察局龜山分局報告臺灣板橋地方法院檢察
    署檢察官偵查起訴。
    理  由
一、上開犯罪事實，業經被告甲○○於本院審理時坦承不諱（本
    院卷第43、47頁），而其為警查獲時所採集之尿液，經以酵
    素免疫分析法初步篩選，再以氣相層析質譜儀分析法確認，
    確呈現嗎啡（施用毒品海洛因代謝物為嗎啡）及安非他命、
    甲基安非他命陽性反應，有桃園縣政府警察局龜山分局被採
    尿人尿液暨毒品真實姓名與編號對照表（代碼編號：96J-00
    39號）、臺灣檢驗科技股份有限公司出具之濫用藥物尿液檢
    驗報告（代碼編號：96J-0039號）各1 份在卷可稽（見偵查
    卷第30、48頁），足認被告之自白與事實相符。又被告前經
    本院裁定送強制戒治後，於92年9 月29日執行完畢，有臺灣
    高等法院被告前案紀錄表1 份附卷可憑（見本院卷第51至61
    頁），被告於強制戒治執行完畢釋放後5 年內，再犯毒品危
    害防制條例第10條之罪，犯行明確，應依法論科。
二、按海洛因、甲基安非他命分屬毒品危害防制條例第2 條第2
    項第1 款、第2 款規定之第一級、第二級毒品，核被告所為
    ，係犯毒品危害防制條例第10條第1 項、第2 項之施用第一
    級毒品罪及施用第二級毒品罪。其為上開犯行而持有第一級
    毒品海洛因及第二級毒品甲基安非他命，持有之低度行為，
    應為施用之高度行為所吸收，不另論罪。被告所犯施用第一
    級毒品罪與施用第二級毒品罪2 罪間，犯意各別，行為互殊
    ，應予分論併罰。另被告有如事實欄所示之前案紀錄，甫於
    95年2 月21日執行完畢乙節，有前揭臺灣高等法院被告前案
    紀錄表1 份在卷可稽，其於有期徒刑執行完畢5 年內，故意
    再犯有期徒刑以上之罪，為累犯，上開2 罪均應依刑法第47
    條第1 項之規定加重其刑。爰審酌被告已曾因相同犯行經觀
    察、勒戒及強制戒治之處遇，猶未能知所警惕，顯然漠視法
    令之禁制，惟其犯罪行為主要係戕害自身，並未直接積極損
    害他人之利益，且事後坦承犯行，犯後態度尚稱良好，暨其
    施用毒品之動機、目的、素行等一切情狀，分別量處如主文
    所示之刑，並定其應執行刑。至起訴書所載扣案之電子磅秤
    1 臺、分裝袋4 包、葡萄糖1 盒等物品，無證據證明與被告
    本案犯行有關，復非違禁物，故不在本案予以沒收，附此敘
    明。
據上論斷，應依刑事訴訟法第273 條之1 第1 項、第299 條第1
項前段，毒品危害防制條例第10條第1 項、第2 項，刑法第11條
前段、第47條第1 項、第51條第5 項，判決如主文。
本案經檢察官馬凱蕙到庭執行職務。
中    華    民    國    97    年    2     月    29    日
                刑事第十四庭    法  官  許炎灶
上列正本證明與原本無異。
如不服本判決，應於判決送達後10日內向本院提出上訴狀（應附
繕本），其未敘述上訴理由者，應於上訴期間屆滿後20日內補提
理由書狀於本院，上訴於臺灣高等法院。
                                書記官  屠衛民
中    華    民    國    97    年    2     月    29    日
附錄本案論罪科刑法條：毒品危害防制條例第10條。
毒品危害防制條例第10條
施用第一級毒品者，處6 月以上 5 年以下有期徒刑。
施用第二級毒品者，處3 年以下有期徒刑。


司法院資訊處製作；財團法人民間司法改革基金會備份。
